臺灣雲林地方法院刑事判決　　　　　　　100年度訴字第232號
公　訴　人　臺灣雲林地方法院檢察署檢察官
被　　　告　陳駿朋
選任辯護人　黃俊仁律師
上列被告因違反毒品危害防制條例案件，經檢察官提起公訴（
100 年度偵字第271 號、第645號），本院判決如下：
    主  文
陳駿朋共同販賣第二級毒品，處有期徒刑年拾月。未扣案之販
賣第二級毒品所得新臺幣柒仟元應與綽號「阿雄」之成年男子連
帶沒收之，如全部或一部不能沒收時，以其等之財產連帶抵償之
；未扣案NOKIA 牌行動電話壹支（內含0000000000號之SIM 卡壹
張）、不詳廠牌雙卡行動電話壹支（內含0000000000號之SIM 卡
壹張），應與綽號「阿雄」之成年男子連帶沒收之，如全部或一
部不能沒收時，與綽號「阿雄」之成年男子連帶追徵其價額。
    事  實
一、陳駿朋明知甲基安非他命係毒品危害防制條例第2 條第2 項
    第2 款所列管之第二級毒品，為國家懸令禁絕販賣、持有之
    物，竟與真實姓名、年籍不詳綽號「阿雄」之成年男子，共
    同基於販賣第二級毒品以牟利之接續犯意聯絡，由陳駿朋持
    用其所有NOKIA 牌行動電話1 支（內含0000000000號之SIM
    卡1 張，下稱0000000000號行動電話）、綽號「阿雄」之成
    年男子出借其所有之不詳廠牌雙卡行動電話1 支（內含0000
    000000號之SIM 卡1 張，下稱0000000000號行動電話）作為
    聯絡毒品交易事宜之工具，而為下列行為：
  (一)於民國99年10月1 日23時19分、25分、44分與99年10月2 日
    8 時33分、9 時2 分、15分、25分、30分，陳駿朋持用0000
    000000號行動電話與持用0000000000號行動電話之黃崇岳聯
    絡後，相約在雲林縣虎尾鎮○○路與光復路交岔路口之85度
    C 咖啡餐飲店交易，見面後黃崇岳向陳駿朋表示要購買1 錢
    （即3.75公克）即價值新臺幣（下同）7,000 元之甲基安非
    他命，惟因黃崇岳當時僅有3,500 元，故陳駿朋先交付半錢
    之甲基安非他命給黃崇岳，要黃崇岳將購毒款項補足，才願
    意再將其餘甲基安非他命交付，而黃崇岳當場僅以3,500 元
    購得半錢之甲基安非他命。
  (二)復於99年10月2 日17時41分、52分、19時41分、20時49分、
    54分許，陳駿朋持用0000000000號行動電話與持用00000000
    00號行動電話之黃崇岳聯絡後，相約在雲林縣北港鎮中國醫
    藥大學北港附設醫院（俗稱「媽祖醫院」，下稱媽祖醫院）
    附近某加油站交易，見面後黃崇岳再交付陳駿朋購毒餘額
    2,000 元，欲拿回剩下半錢之甲基安非他命，惟因購毒款項
    仍有不足，陳駿朋當場僅交付未達半錢數量之部分甲基安非
    他命予黃崇岳。
  (三)嗣後於99年10月3 日17時41分、18時45分、19時43分、20時
    19分、33分、42分許，黃崇岳持用0000000000號行動電話與
    持用0000000000號行動電話之陳駿朋聯絡後，相約媽祖醫院
    附近某加油站處見面，欲取回最後部分之甲基安非他命並補
    足購毒款項。於見面後，由黃崇岳坐上綽號「阿雄」之成年
    男子所駕駛搭載陳駿朋之自小客車，在上開地點附近繞圈，
    並於車上由黃崇岳將最後剩下1,500 元交付陳駿朋，並由黃
    崇岳將綽號「阿雄」之人所交付之甲基安非他命轉交黃崇岳
    ，而以上開方式接續完成交易。
  (四)惟事後黃崇岳發覺所購買甲基安非他命總重量不足1 錢，尚
    欠0.7 公克，而陳駿朋及綽號「阿雄」之成年男子不願補足
    甲基安非他命，黃崇岳乃於99年10月4 日16時12分、23時49
    分、10月5 日2 時9 分、47分許，多次以上開行動電話撥打
    陳駿朋持用之0000000000號行動電話、0000000000號行動電
    話，向陳駿朋催討及抱怨此事。本案因偵辦黃崇岳販賣甲基
    安非他命等毒品案件，對黃崇岳所持用之上開門號行動電話
    實施通訊監察，而查悉上情。
二、案經臺灣雲林地方法院檢察署檢察官指揮彰化縣警察局刑事
    警察大隊、芳苑分局偵辦後起訴。
    理  由
壹、程序部分（關於證據能力部分）：
一、按被告以外之人於審判外之言詞或書面陳述，除法律有規定
    者外，不得作為證據，刑事訴訟法第159 條第1 項定有明文
    。被告及辯護人爭執黃崇岳警詢筆錄之證據能力，故不列入
    證據調查。
二、被告以外之人於偵查中向檢察官所為之陳述，除顯有不可信
    之情況者外，得為證據，刑事訴訟法第159 條之1 第2 項定
    有明定。辯護人主張證人黃崇岳於偵訊中之筆錄，雖經具結
    ，但係於以被告身分訊問後，隨即以證人身分具結指稱有關
    甲基安非他命之頻繁交易情節，顯有為自己開脫罪嫌而為陳
    述之顯有不可信情事，故應無證據能力。然刑事訴訟法規定
    檢察官代表國家偵查犯罪、實施公訴，依法其有訊問被告、
    證人及鑑定人之權，證人、鑑定人並須具結，而實務運作時
    ，檢察官偵查中向被告以外之人所取得之陳述，原則上均能
    遵守法律規定，不致違法取供，其可信度極高，又經本院前
    於準備程序由受命法官進行勘驗警詢及偵訊光碟，勘驗結果
    ：訊問方式採一問一答方式完成，過程平和，且筆錄內容與
    勘驗譯文內容大致相符，足見證人黃崇岳之偵訊證述，無受
    不當外力干擾，係出於任意性，而被告及辯護人並未再指出
    有何顯不可信之情，是黃崇岳在檢察官面前之偵訊筆錄，係
    檢察官令其以證人身分具結後所為之證述，復經本院審酌該
    等證言作成時之情況，亦認為適當，故上開證人黃崇岳在檢
    察官面前之偵訊筆錄，依上開規定而具有證據能力，得作為
    證據使用。
三、被告以外之人於審判外之陳述，雖不符刑事訴訟法第159 條
    之1 至第159 條之4 規定得為證據之情形，而經當事人於審
    判程序同意作為證據，法院審酌該言詞陳述或書面陳述作成
    時之情況，認為適當者，亦得為證據；當事人、代理人或辯
    護人於法院調查證據時，知有第159 條第1 項不得為證據之
    情形，而未於言詞辯論終結前聲明異議者，視為有前項之同
    意，刑事訴訟法第159 條之5 亦有明定。經查，本院99年度
    聲監續字第420 號通訊監察書暨電話附表，及證人黃崇岳持
    用0000000000號行動電話之通話錄音勘驗筆錄各1 份，雖均
    屬被告以外之人於審判外之言詞或書面陳述，然上開通訊監
    察書暨電話附表，經被告、辯護人與檢察官同意作為證據使
    用，證人黃崇岳持用0000000000號行動電話之通話錄音勘驗
    筆錄，被告及辯護人於法院調查證據時，未有聲明異議之情
    形，視為同意，復經本院審酌上開言詞或書面陳述作成時之
    情況，亦無不當之情形，依上開規定，均應認具有證據能力
    ，均得作為本案證據使用。
貳、實體部分：
一、訊據被告固坦承持用0000000000號、0000000000號之行動電
    話，於事實欄所載之時間與黃崇岳通話；並於99年10月2 日
    9 時30分許在雲林縣虎尾鎮85度C 咖啡店與黃崇岳見面，及
    於99年10月3 日21時許，與綽號「阿雄」之人一同前往北港
    媽祖醫院旁加油站附近，和黃崇岳見面等事實，惟矢口否認
    有何之販賣第二級毒品之犯行，並辯稱：雖被告接聽黃崇岳
    電話，但第1 次於10月2 日9 時30分許在雲林縣虎尾鎮85度
    C 咖啡店，是由綽號「阿雄」之人與黃崇岳直接進行毒品交
    易，與其沒有關係，黃崇岳拿到毒品後還有邀其至黃崇岳租
    屋處請其施用購得之甲基安非他命；第2 次於99年10月2 日
    21 時 許，通話後並沒有前往北港媽祖醫院附近加油站與黃
    崇岳見面；第3 次於99年10月3 日21時許，與綽號「阿雄」
    之人一同開車前往北港媽祖醫院旁加油站附近時，在車上其
    亦無交付毒品予黃崇岳，或收取購毒款項等行為，均是綽號
    「阿雄」之成年男子所為，其本人沒有毒品、也無能力可以
    販賣甲基安非他命予黃崇岳，應是黃崇岳購得之毒品數量不
    足，所以懷恨而誣陷云云。經查：
  (一)被告陳駿朋於事實欄所載之時間，分別持用0000000000號、
    0000000000號行動電話與黃崇岳通話，通話內容如卷附之通
    話錄音勘驗筆錄內容所示（本院卷第47頁背面至第62頁背面
    ）；其並於99年10月2 日9 時30分許在虎尾85度C 咖啡店與
    黃崇岳見面，及於99年10月3 日21時許，與綽號「阿雄」之
    成年男子一同開車前往北港媽祖醫院旁加油站附近與黃崇岳
    見面等事實，經證人黃崇岳於99年12月30日檢察官訊問時證
    述（100 年度偵字第271 號卷第75頁至第76頁背面，結文在
    第77頁）與本院審理時證述（本院卷第110 頁至第115 頁）
    明確，並有卷附本院99年聲監續字第420 號通訊監察書暨電
    話附表1 份與黃崇岳持用0000000000號行動電話與陳駿朋持
    用0000000000號、0000000000號行動電話之通話錄音勘驗筆
    錄1 份（本院卷第29頁正反面、第47頁背面至第62頁背面）
    在卷可稽，復為被告所坦承，應可認定。
  (二)證人黃崇岳指述交易甲基安非他命過程明確：
    1.證人黃崇岳於99年12月30日檢察官訊問時即證述：〈提示
      0000000000號行動電話於99年10月1 日23時19分、25分、
      44分、10月2 日8 時33分、9 時2 分、15分、20分、25分
      、30分之通訊監察譯文〉這幾通電話是跟被告陳駿朋講電
      話，約見面是要拿甲基安非他命，這次是在雲林縣虎尾鎮
      的85度C 那裡拿到甲基安非他命，花3,500 元買到1.8 克
      的甲基安非他命，當時其是騎機車過去，被告是開車過來
      、沒有下車，2 人即在車窗邊交易，被告來的時候說有帶
      1 包7,000 元、1 包3,500 元的甲基安非他命，其就向被
      告說要拿3,500 元的甲基安非他命，並當場交付3,500 元
      ，現場就只有其2 人，並沒有綽號「阿雄」之人。〈提示
      0000000000號行動電話於99年10月2 日17時41分至20時49
      分之通訊監察譯文〉這幾通電話是跟被告、蘇子怡講電話
      ，當天上午其花3,500 元拿含袋1.8 克的甲基安非他命，
      晚上請蘇子怡載其到約定地點，要拿連同早上的重量補到
      實重3.5 克之甲基安非他命，原本應再給被告3,500 元，
      但因只給被告2,000 元，沒有拿到實重3.5 克的甲基安非
      他命，是到第2 天的時候才補1,500 元給被告，被告還是
      沒有補到足夠的數量，交易地點是在北港鎮媽祖醫院過去
      一點點的加油站，這次也是蘇子怡載其前往，不記得究竟
      先給1,500 元或2,000 元，總之有補足3,500 元，但被告
      還是沒有補足甲基安非他命的數量。〈提示0000000000號
      行動電話於99年10月3 日17時41分到10月3 日20時42分之
      通訊監察譯文〉這幾通電話是跟被告、蘇子怡講電話，約
      見面是要向陳駿朋拿毒品甲基安非他命，也就是前天不足
      的數量，其連同前天的不足的金額補足到7,000 元，第1
      次由蘇子怡載其到雲林縣北港鎮媽祖醫院旁的加油站交易
      ，當時只有被告自己一個人，第2 次是坐上被告的車在媽
      祖醫院附近遶，被告還多了1 個朋友一起來。後來因為拿
      到的甲基安非他命重量不夠，有打電話向被告抱怨等語（
      100 年度偵字第271 號卷第76頁正反面）。
    2.證人黃崇岳於本院100 年7 月11日審理時，亦為相同之證
      述稱：其平時持用0000000000號行動電話，知道被告陳駿
      朋有在施用甲基安非他命，稱呼被告為「蘋果」。〈提示
      0000000000號行動電話於99年10月1 日23時19分之通話錄
      音勘驗筆錄，即編號(一)〉意思就是要向被告拿甲基安非他
      命，因為當天被告上班，所以沒有去找被告，是隔天被告
      打電話說早上8 點下班就要送過來，後來是約在雲林縣虎
      尾鎮的85度C ，買了3,500 元之甲基安非他命，毒品是由
      被告本人交付。〈提示0000000000號行動電話於99年10月
      2 日20時49分之通話錄音勘驗筆錄，即編號(十五)〉是約在媽
      祖醫院加油站，要拿甲基安非他命，該次有與被告見面拿
      到甲基安非他命；〈提示0000000000號行動電話於99年10
      月3 日19時43分之通話錄音勘驗筆錄，即編號〉是要拿
      購買甲基安非他命的錢還被告。〈提示0000000000號行動
      電話於99年10月5 日2 時45分之通話錄音勘驗筆錄，即編
      號之短訊〉因為其最初原本要購買1 錢約3.7 公克之甲
      基安非他命，因為錢不夠先拿一半，被告說如果錢補齊，
      東西也會補到齊，其事後有給錢，但是甲基安非他命總重
      量回去秤仍然不足，實重差0.7 公克，才有上開短訊及99
      年10月5 日2 時47分之通話抱怨內容〈即編號〉。其前
      後總共與被告見面3 次，第1 次約在雲林縣虎尾鎮的85度
      C ，是被告自己拿毒品過來；第2 次是被告自己下車交易
      ，沒有看到車上的人，第3 次由被告的朋友開車搭載被告
      過來，其不認識被告朋友，其上車後該人就開車在媽祖醫
      院加油站附近繞，在車上其將錢交給被告，被告將錢交給
      開車的朋友，甲基安非他命則是由被告交付，兩次在媽祖
      醫院加油站是還錢加拿東西，補後面不夠的部分，被告都
      是搭乘同一部車。99年10月2 日在85度C 見面時，本來要
      買7,000 元之甲基安非他命，被告帶1 錢甲基安非他命來
      ，但當時其所攜帶之金錢不夠可以拿到1 錢的數量，所以
      先給被告3,500 元，被告不願意直接給1 錢毒品，說無法
      交代，才先給一半的甲基安非他命，後來那天晚上其有錢
      可以給被告，要被告將東西補齊，但是錢還是不夠，只有
      給被告2,000 元，並向被告說隔天早上再補1,500 元，被
      告才給其甲基安非他命。嗣於隔天晚上其又送錢過去給被
      告，被告朋友在車上，是被告朋友叫被告交付甲基安非他
      命，其拿回去秤，總重量不夠1 錢，所以打給被告跟被告
      要，叫被告跟朋友說，被告告以其朋友說這樣沒辦法補，
      因為錢沒有一次付清。其拿錢給被告，拿甲基安非他命這
      樣情形共3 次，第3 次其就將錢補足到7,000 元，就是分
      3 次給錢（本院卷第110 頁至第115 頁、第118 頁背面至
      第120 頁、第122 頁）。
    3.證人黃崇岳前後證述，關於多次撥打被告電話向被告聯繫
      買甲基安非他命事宜，之後在雲林縣虎尾鎮○○路與光復
      路交岔路口之85度C 咖啡餐飲店、媽祖醫附近某加油站等
      處，分3 次交付3,500 元、2,000 元、1,500 元共7,000
      元給被告，並購得總重不足1 錢之甲基安非他命，及原本
      欲購買1 錢之甲基安非他命，因為錢不夠7,000 元的關係
      ，才分3 次拿甲基安非他命與補足價款，然最後總重量仍
      不足0.7 公克等重要交易方式、過程、交易金額、數量、
      地點並無二致；又證人黃崇岳於本院審理時證稱：其與被
      告為朋友關係，之前常在一起，被告亦曾至其租屋處等語
      （本院卷第117 頁至第118 頁），顯見其與被告並無恩怨
      糾葛；其次，證人黃崇岳亦稱：不知道供出上手可以減刑
      ，也不認為陳駿朋是其上手等語（本院卷第122 頁正反面
      ），參證人黃崇岳本人因涉犯販賣第二級、第三級毒品案
      件，經本院100 年度訴字第40號判決有罪在案，此有該案
      判決書列印本1 份可憑，在該案中黃崇岳並無因供出毒品
      上手而減輕其刑之情，從而，自可排除其故意懷恨誣陷被
      告，或為求自己減輕罪責而指證被告之可能。
    4.再觀諸黃崇岳持用0000000000號行動電話與被告陳駿朋、
      蘇子怡之通話錄音勘驗筆錄1 份（本院卷第47頁背面至第
      62頁背面），於編號(一)99年10月1 日23時19分50秒時，證
      人黃崇岳說到「那一天他拿錢來給我的那個啦」，並於審
      理時解釋係朋友要來向其購買甲基安非他命時，被告在場
      ，所以其上開所言的意思就是要甲基安非他命，被告也回
      以「有啊」，顯然對於交易甲基安非他命形成共識；但由
      之後編號(二)(三)99年10月1 日23時25分24秒、23時44分52秒
      通話內容，可知因為被告上班緣故，而需等到隔日即99年
      10月2 日下班之後，才能交付毒品。嗣於編號(四)99年10月
      2 日8 時33分43秒至編號(七)99年10月2 日9 時25分36秒數
      通電話，被告與證人黃崇岳相約在雲林縣虎尾鎮的85度C
      見面，編號(八)99年10月2 日9 時30分37秒時，被告說「要
      到了，我已經遠遠有看到了。」、「我駛到建中書局這邊
      了。」，證人黃崇岳再次確認告以「好啦，我在85度C 了
      。」，顯見被告確實有開車前往約定現場。之後編號(九)99
      年10月2 日17時41分54秒時，證人黃崇岳對被告說「我要
      過去了，我剛去跟人家拿錢，耶..沒關係啦，我們見面再
      說啦。」，沒有其他贅言，表示已經有錢可以交付，要與
      被告見面，亦與證人黃崇岳所述係補足不足款項再次見面
      等情相符，編號(十)99年10月2 日17時52分41秒，告知被告
      晚一點找朋友開車載其前往，接著證人黃崇岳立即與蘇子
      怡聯繫，再於編號(十五)99年10月2 日20時49分12秒撥打電話
      詢問被告所在，相約在媽祖醫院見面，於編號(十六)99年10月
      2 日20時54分50秒，確認地點在媽祖醫院再過去之台塑加
      油站，黃崇岳詢問「你在加油站那邊喔？」被告回答「嗯
      。」，顯見被告應在會面地點等候。復於編號(十八)99年10月
      3 日17時41分49秒，被告再次撥打電話給證人黃崇岳說到
      「好事情啦」、「順便... 嘿啊... 你知道嗎？」，黃崇
      岳旋即回以「知道」，並聯繫蘇子怡開車搭載其前往現場
      ，編號99年10月3 日19時43分21秒至編號99年10月3
      日20時33分7 秒，聯繫相約在北港、加油站見面，於編號
      99年10月3 日20時42分28秒時，被告說「剛才我老闆過
      來找我而已，我現在過去啦。」，可知其與所稱「老闆」
      之人現在正要一同前往現場；黃崇岳並會面後，於編號
      99年10月4 日16時12分56秒時，撥打詢問被告「你沒有要
      拿過來給我？」，即是否補足不夠的毒品數量，被告卻於
      編號99年10月5 日02時45分27秒傳短訊予黃崇岳告知「
      他說沒要補，因為錢沒一次清」，導致黃崇岳於編號99
      年10月5 日2 時47分35秒時，撥打被告所告知的另1 支電
      話抱怨等情，故由上開通話錄音勘驗筆錄所示內容，對照
      證人黃崇岳證述之交易流程，及因毒品數量不足事後向被
      告抱怨各節確實互核相符，足見證人黃崇岳所述信而有徵
      ，可得採信。
    5.綜上，證人黃崇岳與被告前後3 次一手交錢、一手交貨購
      得不足1 錢共7,000 元之甲基安非他命等情，既然業經證
      人黃崇岳證述明確，是應認被告所辯係證人黃崇岳與綽號
      「阿雄」之成年男子交易與其無關，99年10月2 日晚間第
      2 次交易時，其無前往現場云云，均為臨訟卸責之詞，並
      無足採。
  (三)被告與綽號「阿雄」之成年男子應有犯意聯絡及行為分擔：
    1.按共同實行犯罪行為之人，在合同意思範圍以內，各自分
      擔犯罪行為之一部，相互利用他人之行為，以達其犯罪之
      目的者，即應對於全部所發生之結果，共同負責。聯絡毒
      品買賣、交付毒品、收取毒品買賣價金等行為，均屬販賣
      毒品罪構成要件事實之部分行為，苟有參與其事，即係分
      擔實行犯罪行為，自應負共同販賣毒品罪責，是就毒品交
      易之時間、地點、金額數量之磋商，及毒品之實際交付、
      收取現款，均係構成販賣毒品罪之重要核心行為，最高法
      院98年度臺上字第4234號判決可為參照。
    2.證人黃崇岳對於辯護人所質疑，究竟其係向被告購買，或
      請託被告購買甲基安非他命一事，於本院審理時證稱：「
      我怎麼知道，他說他們那邊有。我就打給他叫他幫我拿，
      我打給他要跟他拿，我不知道他是跟人家拿，還是他自己
      原本就有，他就說他那邊有這樣。」、「我的意思就是叫
      他幫我送過來，我只要東西，我不管誰的，因為我花錢就
      是要跟他買，我不知道是他在賣，還是他朋友在賣，重點
      是因為我跟他有認識而已，當然是他拿過來給我，他都說
      他老闆，我是不知道。」等語（本院卷第117 頁背面），
      於編號99年10月5 日2 時47分35秒之通話錄音勘驗內容
      （本院卷第60頁背面），證人黃崇岳確實說到：「我現在
      意思是說為什麼我昨天去，你不能講... 你有這種問題你
      是不是馬上說，像你說的金錢買賣是金錢買賣，朋友是朋
      友，對嘛，不對嘛，對呀，金錢我有沒有拿給你，對嘛，
      我有拗你半項嗎」等語，可知證人黃崇岳只認識被告，不
      管甲基安非他命是否為被告本人所有，其撥打電話給被告
      之目的就是要購得毒品，且證人黃崇岳是將錢交給被告，
      也是由被告將甲基安非他命交付黃崇岳，主觀上認定就是
      買賣關係。
    3.而被告於99年12月6 日警詢時陳稱：〈提示於99年10月5
      日2 時47分2 秒、2 時47分35秒之通訊監察譯文〉是跟黃
      崇岳通話，通話內容也是黃崇岳跟綽號「阿雄」之男子買
      毒品的重量不足的問題，看是要綽號「阿雄」之男子補毒
      品重量不足的0.7 公克或是要打架，因綽號「阿雄」之男
      子不跟黃崇岳講，才由其跟黃崇岳談等語（100 年度偵字
      第271 號卷第10頁背面），足見被告本人知悉綽號「阿雄
      」之成年男子販賣甲基安非他命之情，也在綽號「阿雄」
      之人不願直接與購毒者接觸時，接聽購毒者黃崇岳的電話
      ，且在綽號「阿雄」之男子不願出面處理毒品重量不足時
      ，替其撥打電話向黃崇岳說明，可見被告與綽號「阿雄」
      之男子是一同立於賣方之立場。是被告既然知悉綽號「阿
      雄」之成年男子有販賣甲基安非他命、知悉撥打電話之黃
      崇岳是要購買毒品，復參酌上開證人黃崇岳之證述，及其
      與被告通話錄音勘驗筆錄1 份（本院卷第47頁背面至第62
      頁背面），顯示毒品交易模式，確實是由被告於約定後，
      再獨自或與綽號「阿雄」之成年男子一同攜帶毒品至交易
      地點，交付販賣甲基安非他命予黃崇岳，並由黃崇岳手中
      收取購毒款項，實際為交付毒品、收取毒品買賣價金等販
      賣毒品罪構成要件事實之行為，應認被告與綽號「阿雄」
      之成年男子有犯意聯絡及行為分擔，應成立販賣甲基安非
      他命之共同正犯無疑。
  (四)被告與綽號「阿雄」之成年男子係意圖營利而販賣甲基安非
    他命：
    1.按販賣毒品之所謂販賣行為，係行為人基於營利之目的，
      而販入或賣出毒品而言。販賣毒品者，其主觀上須有營利
      之意圖，且客觀上有販賣之行為，即足構成，至於實際上
      是否已經獲利，則非所問，最高法院93年度臺上字第1651
      號判決要旨參照。
    2.販賣甲基安非他命係違法行為，非可公然為之，且有其獨
      特之販售通路及管道，復無公定價格，容易增減分裝之份
      量，亦常加入非毒品成分以稀釋純度，而每次買賣之價量
      ，可能隨時依雙方關係深淺、資力、需求量及對行情之認
      知、來源是否充裕、查緝鬆嚴、購買者被查獲時供述購買
      對象之可能風險評估等，而異其標準，非可一概而論。而
      證人黃崇岳證述向被告以一手交錢、一手交貨方式購買甲
      基安非他命等情明確，被告既不承認其有共同販賣第二級
      毒品之犯行，本院自無從查得販入上開甲基安非他命之真
      正價格，及其是否因非法販賣甲基安非他命予上開證人黃
      崇岳而獲得具體利潤之金額。惟觀黃崇岳與被告、綽號「
      阿雄」之成年男子間之交易，係屬「有償」交易，而販賣
      行為在通常情形下，仍以牟取利益為其活動之主要誘因與
      目的，而毒品之非法交易向為政府查禁森嚴之行為，若非
      有利可圖，絕無甘冒被查緝重罰之高度風險，而單純代無
      深切交情之人購買毒品之理。復參證人黃崇岳證述，被告
      與綽號「阿雄」之男子，確實收取7,000 元之購毒款項，
      但交付之甲基安非他命明顯不足1 錢之重量，顯見綽號「
      阿雄」之成年男子與被告共同販賣甲基安非他命，應有獲
      利，其等主觀上出於營利之意圖，亦可認定。
  (五)綜上所述，被告所辯純係事後諉責之詞，無從採信，其與綽
    號「阿雄」之成年男子共同販賣第二級毒品之犯行洵堪認定
    ，應依法論科。
二、論罪科刑：
  (一)按甲基安非他命屬毒品危害防制條例第2 條第2 項第2 款列
    管之第二級毒品。核被告所為，係犯毒品危害防制條例第4
    條第2 項之販賣第二級毒品罪。其持有第二級毒品之低度行
    為，應為販賣第二級毒品之高度行為所吸收，不另論罪。
  (二)被告於事實欄所示之時間內，多次交付甲基安非他命收取價
    金，係基於同一之販賣第二級毒品犯意，自99年10月2 日起
    至同年月3 日止，因為黃崇岳欲購買1 錢7,000 元之甲基安
    非他命，但卻無足夠之款項，故於密接時間內，先後多次為
    交付毒品及收取價金之行為，均是為了同一之交易目的，完
    成同一次交易甲基安非他命行為，依一般社會客觀觀念，難
    以強行分開，在法律上評價應屬接續犯，而以一販賣第二級
    毒品罪論。檢察官主張應分論併罰，容有誤會，附此敘明。
  (三)被告陳駿朋與綽號「阿雄」之成年男子就上開販賣甲基安非
    他命犯行，有犯意聯絡、行為分擔，為共同正犯。
  (四)按「安非他命」、「甲基安非他命」均係屬毒品危害防制條
    例第2 條第2 項第2 款所列之第二級毒品，二者雖多為硫酸
    鹽或鹽酸鹽，可溶於水，為白色、略帶苦味之結晶，但使用
    劑量及致死劑量，仍屬有別，且目前國內發現者都為甲基安
    非他命的鹽酸鹽，國內緝獲之安非他命藥物，多為甲基安非
    他命，有行政院衛生署管制藥品管理局93年02月09日管宣字
    第0930001092號函、93年12月22日管宣字第0930012251號函
    闡述甚詳，可見安非他命與甲基安非他命，係毒性有差別之
    第二級毒品（最高法院97年度臺上字第4536號判決同此見解
    ）；又安非他命在國內取得不易，施用情形較少，實務上尿
    液檢驗結果係甲基安非他命陽性反應者佔大部分等情，業經
    法務部調查局93年05月04日調科壹字第09362413980 號函述
    明綦詳，且一般施用毒品者並不知「安非他命」、「甲基安
    非他命」之區別，而被告也因施用海洛因、甲基安非他命案
    件經判決在案，故應認為其慣稱之「安非他命」，實際上係
    「甲基安非他命」。另關於原起訴書所載交易地點有關媽祖
    醫院部分，亦應是在該醫院附近之加油站，已如前述，均更
    正如事實欄所示，併此敘明。
  (五)被告陳稱其有配合警方，供出毒品上游係綽號「阿樂」郭修
    瑞一節，經檢察官詢問查緝本案之彰化縣警察局偵查佐，得
    到回覆：被告陳駿朋供出之綽號「阿樂」就是郭修瑞，由雲
    林地方法院檢察署偵辦中等情，有臺灣雲林地方法院檢察署
    公務電話紀錄1 份在卷可佐（本院卷第130 頁），足見確實
    因被告之供述而查獲毒品來源，應適用毒品危害防制條例第
    17條第1 項之規定，減輕其刑。
  (六)爰審酌被告因施用第二級毒品，經送觀察勒戒，嗣認無繼續
    施用傾向，於99年5 月31日經雲林地方法院檢察署檢察官以
    99年毒偵字第53號為不起訴處分之紀錄，此有臺灣高等法院
    被告前案紀錄表1 份在卷可參，被告本身有施用毒品之惡習
    ，當知毒品對人身心戕害之嚴重性，卻鋌而走險步上販毒一
    途，與綽號「阿雄」之成年男子共同藉流毒他人牟取利益，
    又被告犯後否認犯行，飾詞狡賴，態度不佳，並參酌其係接
    聽電話、收取價金、交付毒品，參與販賣第二級毒品之程度
    較為輕微，販毒所得共7,000 元，係由共犯綽號「阿雄」之
    成年男子收取，暨其在科技公司上班，家中有妻子與幼子待
    其撫養等一切情狀，量處如主文所示之刑。至於檢察官對被
    告求處有期徒刑8 年，經本院審酌上開各情，認為尚嫌過重
    ，於此一併敘明。
  (七)沒收部分：
    1.按犯第4 條至第9 條之罪者，其供犯罪所用或因犯罪所得
      之財物，均沒收之，如全部或一部不能沒收時，追徵其價
      額或以其財產抵償之，毒品危害防制條例第19條第1 項定
      有明文。惟仍須以該物屬於犯人者為限，始得沒收之，最
      高法院93年度臺上字第5336號判決參照。再按共同正犯因
      相互間利用他人之行為，以遂行其犯意之實現，本於責任
      共同之原則，有關沒收部分，對於共犯間供犯罪所用之物
      ，自均應為沒收之諭知；又共同正犯之犯罪所得，因係合
      併計算，為避免執行時發生重複沒收之情形，故各共同正
      犯之間係採連帶沒收主義，於裁判時僅諭知連帶沒收，不
      得就全體共同正犯之總所得，對各該共同正犯分別重複諭
      知沒收；再按販賣毒品所得之對價，不問其中何部分屬於
      成本，何部分屬於犯罪所得之財物，應均予沒收，最高法
      院91年度臺上字第5583號、95年臺上字第1781號判決及65
      年度第5 次刑庭庭推總會議決議亦可參照。
    2.是被告與綽號「阿雄」之成年男子就上開販賣甲基安非他
      命犯行，所得現金共7,000 元，為犯罪所得，且為共犯綽
      號「阿雄」之成年男子所有，應依毒品危害防制條例第19
      條第1 項規定連帶追繳沒收之，如全部或一部不能沒收時
      ，以其等之財產連帶抵償之（金錢無從追徵其價額）。
    3.被告於警詢時、本院審理時供陳：0000000000號行動電話
      是其妻柯秀蓉申辦，交由其使用，現在手機好像壞了、丟
      掉了，SIM 卡被母親拿走；0000000000號行動電話，是其
      朋友綽號「阿雄」的雙卡行動電話，借由其使用，沒有歸
      還，卡片及手機都遺失了等語（偵查卷第5 頁背面，本院
      卷第124 頁至第125 頁），縱上開0000000000號行動電話
      是以被告妻子名義申請，惟申請後都交由被告使用，應認
      為係被告所有，而0000000000號行動電話由共犯綽號「阿
      雄」之成年男子決定出借予被告使用，被告未歸還，亦未
      遭追討，足認綽號「阿雄」之成年男子對於該行動電話有
      處分權，應為其所有無疑，且上開2 支行動電話均供被告
      與購毒者黃崇岳聯繫販賣毒品時使用，又不能證明上開行
      動電話及內含之SIM 卡均已滅失，仍應依毒品危害防制條
      例第19條第1 項之規定，一併於主文項下宣告連帶沒收之
      ，如一部或全部不能沒收時，連帶追徵其價額。
、據上論斷，應依刑事訴訟法第299 條第1 項前段，毒品危害
    防制條例第4 條第2 項、第17條第1 項、第19條第1 項，刑
    法第11條前段、第28條，判決如主文。
本案經檢察官莊珂惠到庭執行職務
中    華    民    國   100    年    7     月    25    日
            刑事第三庭    審判長法  官  林輝煌
                                法  官  陳雅琪
                                法  官  蕭雅毓
以上正本證明與原本無異。
如不服本判決應於收受判決後10日內向本院提出上訴書狀，並應
敘述具體理由；其未敘述上訴理由者，應於上訴期間屆滿後20日
內向本院補提理由書（均須按他造當事人之人數附繕本）。「切
勿逕送上級法院」。
                                書記官  鍾宜津
中    華    民    國   100    年    7     月    25    日
附錄論罪科刑條文全文：
毒品危害防制條例第4條
製造、運輸、販賣第一級毒品者，處死刑或無期徒刑；處無期徒
刑者，得併科新臺幣2 千萬元以下罰金。
製造、運輸、販賣第二級毒品者，處無期徒刑或7 年以上有期徒
刑，得併科新臺幣1 千萬元以下罰金。
製造、運輸、販賣第三級毒品者，處5 年以上有期徒刑，得併科
新臺幣7 百萬元以下罰金。
製造、運輸、販賣第四級毒品者，處3 年以上10年以下有期徒刑
，得併科新臺幣3 百萬元以下罰金。
製造、運輸、販賣專供製造或施用毒品之器具者，處1 年以上7
年以下有期徒刑，得併科新臺幣1 百萬元以下罰金。
前五項之未遂犯罰之。